臺灣高等法院交通事件裁定　　　　　　100年度交抗字第144號
抗　告　人
即受處分人　邱挺瑜
上列抗告人因違反道路交通管理處罰條例案件，不服臺灣板橋地
方法院，中華民國99年12月30日所為之裁定（99年度交聲字第36
23號），提起抗告，本院裁定如下：
    主  文
抗告駁回。
    理  由
一、按「受處分人，不服道路交通管理處罰條例第8 條主管機關
    所為之處罰，得於接到裁決書之翌日起二十日內，向管轄地
    方法院聲明異議」、「交通法庭認聲明異議不合法律上之程
    式或其異議權已經喪失者，應以裁定駁回之」，道路交通管
    理處罰條例第87條第1 項、道路交通案件處理辦法第18條前
    段分別定有明文。故受處分人自應於上開規定之期間內向法
    院聲明異議，倘受處分人逾期異議，即於法不合，法院自應
    裁定駁回。
二、原處分意旨略以：抗告人即受處分人邱挺瑜於民國93年8 月
    16日下午1時105分許，駕駛車牌號碼PNY─903號普通重型機
    車，行經新北市○○區○○街、幸福路口，因該其所持有之
    普通重型機車業於93年7 月13日遭吊銷，為警舉發「駕照未
    帶，行使道路」之違規，依道路交通管理處罰條例第22條第
    1項第3款之規定，製作臺北縣政府警察局北縣警交字第C000
    00000 號舉發違反道路交通管理事件通知單，原處分機關以
    受處分人之機車駕照為逕行註銷狀態，改依道路交通管理處
    罰條例第22條第1項第3款之規定（即「持汽車駕駛執照駕駛
    重型機器腳踏車」之違規），於94年4 月16日以板監違裁字
    第裁41-C00000000號裁決書，裁罰新臺幣（下同）3,600 元
    。
三、抗告意旨略以：受處分人於收受裁決書期間，並未住在送達
    之處所，且僅因受處分人一次未收到裁決書之處分即註銷抗
    告人之駕照，不符比例原則。況且社區管理委員會僅為代收
    單位，倘若受處分人確有收到該裁決書，怎可能直到五年之
    後才提出本次聲明異議，盼能恢復受處分人駕照之原始發照
    日，以維護受處分人之權益云云。
四、經查，受處分人於93年8 月16日下午1時5分許，駕駛車牌號
    碼PNY─903號普通重型機車，行經新北市○○區○○街、幸
    福路口，因該其所持有之普通重型機車業於93年7 月13日遭
    吊銷，為警舉發「持汽車駕駛執照駕駛重型機器腳踏車」之
    違規，依道路交通管理處罰條例第22條第1項第4款之規定，
    製作臺北縣政府警察局北縣警交字第C00000000 號舉發違反
    道路交通管理事件通知單，原處分機關以違規事實明確，於
    94年4月16日為裁決處分，並於94年4月18日郵寄送達至受處
    分人位於新北市○○區○○路二段157號9樓之戶籍地，因未
    會晤本人，而將文書交與有辨別事理能力之受僱人簽收等情
    ，有原處分機關交通部公路總局新竹區監理所中壢監理站裁
    決書、送達證書各一份在卷可稽（見原審卷第5頁、第5頁反
    面），足認原處分機關之裁決書確於同年月18日送達受處分
    人之前揭住所地無誤。揆諸前揭規定，原處分之裁決書既已
    合法送達，則自送達之翌日即94年4 月19日起算二十日之異
    議期間，受處分人應於94年5月8日，另扣除在途期間二日即
    於94年5 月10日前聲明異議，始為適法。本件受處分人遲至
    99年11月26日（原法院誤載為99年11月29日）始向原審聲明
    異議，有卷附聲明異議狀上之收文戳一枚在卷可憑（見原審
    卷第3 頁），顯已逾法定二十日之不變期間，至為明確。再
    聲明異議期間限制，乃法律所明定之不變期間，非可任人恣
    意變更之，如法院認異議人聲明異議不合法律上程式，即無
    庸為實體之判斷。綜上所述，原裁定認受處分人逾越法定不
    變期間，而將受處分人聲明之異議駁回，經核並無違誤。受
    處分人抗告意旨，仍執前詞指摘原裁定不當，並無理由，應
    予駁回。
五、據上論斷，應依道路交通事件處理辦法第25條，刑事訴訟法
    第412 條，裁定如主文。
中    華    民    國   100    年    1     月    31    日
                  刑事第十四庭  審判長法  官  陳志洋
                                      法  官  梁耀鑌
                                      法  官  遲中慧
以上正本證明與原本無異。
不得再抗告。
                                      書記官  陳韋杉
中    華    民    國   100    年    2     月    8     日